【裁判字號】    90,毒抗,937
【裁判日期】    901130
【裁判案由】    毒品危害防制條例
【裁判全文】
台灣高等法院刑事裁定                              九十年度毒抗字第九三七號
    抗  告  人
    即  被  告  甲○○
右列抗告人因違反毒品危害防制條例案件，不服台灣板橋地方法院中華民國九十年十
月四日裁定（九十年度毒聲字第三九七四號），提起抗告，本院裁定如左：
    主  文
抗告駁回。
    理  由
一、本件臺灣板橋地方法院檢察署檢察官聲請意旨略以：抗告人即被告甲○○於民國
    八十九年十一月十九日十八時二十五分前七十二小時內某時分，在不詳處所施用
    第二級毒品亞甲二氧基（ＭＤＭＡ），為警於八十九年十一月十九日十三時許在
    臺北市○○區○○路三段八三號地下一樓（波特曼酒吧）查獲，被告自行採取之
    尿液經送檢驗後，有毒品亞甲二氧基（ＭＤＭＡ）陽性反應，有臺北市立療養院
    及台灣檢驗科技股份有限公司出具之尿液檢驗報告附卷可稽，被告其施用毒品犯
    行，堪予認定，爰依毒品危害防制條例第二十條第一項及觀察勒戒處分執行條例
    第三條第一項、第二項規定，聲請裁定將被告送勒戒處所觀察、勒戒云云。
二、經查：抗告人為警查獲時，經將自行採集被告尿液，分別於八十九年十一月二十
    一日及九十年七月九日，各送請臺北市立療養院以螢光偏極免疫分析法及薄層分
    析法，及台灣檢驗科技股份有限公司以ＥＩＡ酵素免疫分析法及ＧＣ／ＭＳ氣相
    層析質譜儀法檢驗結果，均呈亞甲二氧基陽性反應，此有臺北市立療養院及台灣
    檢驗科技股份有限公司出具之尿液檢驗報告附卷可考，二次送檢結果同一，足徵
    抗告人有施用第二級毒品亞甲二氧基之行為。原審因依檢察官之聲請，適用毒品
    危害防制條例第二十條第一項及觀察勒戒處分執行條例第三條第一項規定，裁定
    應送勒戒處所觀察、勒戒。經核並無不合。
三、抗告意旨略以：抗告人從來沒有吸毒的習慣，其強烈質疑尿液檢驗有誤，因為同
    案移送多人中很多是第一次在市立療養院呈陽性反應，而在稍後第二次檢驗成陰
    性，獲不起訴處分，顯見驗尿過程有瑕疵，且未經抗告人到庭澄清說明，逕為不
    利之裁定，亦有未當，為維護權益，期能查明真實，而提出本件抗告狀云云。
四、惟查：如上所述，抗告人於八十九年十一月十九日所採之尿液，經分送不同單位
    檢驗後，均發現有亞甲二氧基之陽性反應，足徵送驗過程頗為謹慎，結果又為一
    致，自足採憑。抗告人空言指摘程序可能有瑕疵，即無足取，又法院所為裁定，
    並不以必經傳喚調查為必要，原審依卷證資料審酌，亦無不合。本件抗告為無理
    由，應予駁回。
五、據上論結，應依刑事訴訟法第四百十二條，裁定如主文。
中    華    民    國      九十      年      十一      月      三十      日
                              台灣高等法院刑事第十三庭
                                  審判長法  官  蔡    燉
                                        法  官  盧  彥  如
                                        法  官  黃  聰  明
右正本證明與原本無異。
不得再抗告。
                                        書記官  錢  艷  鳳
中    華    民    國      九十      年      十一      月      三十      日


司法院資訊處製作；財團法人民間司法改革基金會備份。
